【裁判字號】    98,台抗,315
【裁判日期】    980430
【裁判案由】    聲請破產宣告
【裁判全文】
最高法院民事裁定              九十八年度台抗字第三一五號
再 抗告 人  秀岡開發事業股份有限公司
法定代理人  乙○○
代  理  人  吳正順律師
上列再抗告人因與相對人甲○○間聲請破產宣告事件，對於中華
民國九十八年一月十九日台灣高等法院裁定（九十七年度破抗字
第六四號），提起再抗告，本院裁定如下：
    主  文
再抗告駁回。
再抗告程序費用由再抗告人負擔。
    理  由
本件相對人向台灣台北地方法院（下稱台北地院）聲請宣告再抗
告人破產，台北地院裁定予以准許，再抗告人提起抗告。原法院
以：按破產，對債務人不能清償債務者宣告之，為破產法第五十
七條所明定。又依同法第一百四十八條規定之旨趣，除債務人之
財產不敷清償破產財團之費用及財團之債務外，尚難認無宣告破
產之實益，是以法院就破產之聲請，應依職權命為必要之調查，
倘債務人確係毫無財產可構成破產財團，或債務人之財產不敷清
償破產財團之費用及財團之債務，無從依破產程序清理其債務時
，始得以無宣告破產之實益，裁定駁回聲請（司法院二十五年院
字第一五○五號解釋意旨參照）。本件相對人主張再抗告人之負
債遠大於資產，已無法清償債務等情，為再抗告人所不爭執。依
相對人所提出之再抗告人不動產明細表、土地登記簿謄本所載之
土地公告現值及不動產於台北地院強制執行程序中經鑑定之價格
計算，再抗告人所有之不動產其中已設定抵押擔保部分之價值合
計為新台幣（下同）十三億零五百六十三萬一千六百零九元，未
設定抵押權負擔部分之不動產土地部分合計為一千九百六十一萬
五千八百八十一元，建物部分合計為一千八百四十八萬二千三百
九十六元，故再抗告人所有之不動產總值高達十三億四千三百七
十二萬九千八百八十六元，其中未設定抵押權負擔之不動產總價
值仍達三千八百零九萬八千二百七十七元，足敷支應財團費用及
財團債務。而再抗告人之債權人達二十餘人，有就上開未設定抵
押之不動產公平受償之可能，再抗告人之資產既不足以清償其債
務，自有宣告破產之原因。且再抗告人之債權人有二人以上，其
現有資產足以構成破產財團，並支付財團費用及財團債務，即有
破產之實益，相對人聲請宣告再抗告人破產，核無不合等詞，因
而維持台北地院所為宣告再抗告人破產之裁定，駁回再抗告人之
抗告，經核於法並無違背。再抗告論旨，指摘原裁定不當，聲明
廢棄，非有理由。
據上論結，本件再抗告為無理由。依破產法第五條、民事訴訟法
第四百九十五條之一第二項、第四百八十一條、第四百四十九條
第一項、第九十五條、第七十八條，裁定如主文。
中    華    民    國  九十八  年    四    月   三十   日
                      最高法院民事第二庭
                          審判長法官  吳  正  一
                                法官  劉  福  聲
                                法官  阮  富  枝
                                法官  陳  國  禎
                                法官  許  正  順
      本件正本證明與原本無異
                                      書  記  官
中    華    民    國  九十八  年    五    月   十二   日
                                                      Ｅ


司法院資訊處製作；財團法人民間司法改革基金會備份。
